【裁判字號】    98,台上,3017
【裁判日期】    980604
【裁判案由】    違反槍砲彈藥刀械管制條例
【裁判全文】
最高法院刑事判決            九十八年度台上字第三０一七號
上  訴  人  甲○○
上列上訴人因違反槍砲彈藥刀械管制條例案件，不服台灣高等法
院高雄分院中華民國九十五年十月二十六日第二審判決（九十五
年度上訴字第一三八０號，起訴案號：台灣屏東地方法院檢察署
九十三年度偵字第二八號），提起上訴，本院判決如下：
    主  文
上訴駁回。
    理  由
按刑事訴訟法第三百七十七條規定，上訴於第三審法院，非以判
決違背法令為理由，不得為之。是提起第三審上訴，應以原判決
違背法令為理由，係屬法定要件。如果上訴理由書狀並未依據卷
內訴訟資料，具體指摘原判決不適用何種法則或如何適用不當，
或所指摘原判決違法情事，顯與法律規定得為第三審上訴理由之
違法情形，不相適合時，均應認其上訴為違背法律上之程式，予
以駁回。本件上訴人甲○○上訴意旨略稱：依原判決於理由欄中
援引蔡鈞昌相關供述各情，及上訴人與蔡鈞昌間電話交談之通訊
監察譯文內容以觀，足見上訴人僅就販賣槍枝部分，與蔡鈞昌間
互有犯意聯絡，蔡鈞昌另販賣子彈部分，其已超過上訴人之授意
。且販賣槍枝並非當然併販賣子彈，上訴人亦未預見蔡鈞昌販賣
子彈之結果。況原判決認定上訴人罹患慢性情感性精神分裂症已
逾二十年，上訴人於案發時已達嚴重精神耗弱之程度，上訴人並
無能力就相關細節逐項參與，亦足見上訴人就蔡鈞昌販賣子彈部
分，與其並無犯意聯絡及行為分擔。乃原審就上情未詳予斟酌，
遽認上訴人併有販賣子彈犯行，於法有違等語。
惟查原判決認定上訴人有原判決事實欄所記載之共同連續販賣可
發射子彈，具有殺傷力之改造手槍，未遂犯行，係以訊據上訴人
雖否認有前揭犯行，辯稱：伊沒有叫蔡鈞昌幫忙找槍的買主，伊
雖有轉交一包東西給綽號「阿風（秋風）」者，但伊不知裡面是
什麼東西云云。然查上訴人確有如原判決事實欄所載之犯行，業
據蔡鈞昌、薛清章供述甚詳，核與證人李坤造所證述之情節相符
，且蔡鈞昌並明確供稱：上訴人曾於電話中跟伊說：薛清章最近
都沒賺錢，叫伊幫薛清章找買主購槍；薛清章亦明確供稱：蔡鈞
昌介紹台中的友人要購買一支槍及附贈十顆子彈，後來都沒有聯
絡，伊與上訴人在催問綽號「阿章」者還要不要買。綽號「阿風
（秋風）」者找伊改造玩具手槍，約定價格是新台幣（下同）二
萬五千多元，送十三顆子彈，子彈的價格是一顆八百元，結果綽
號「阿風（秋風）」者只拿一萬三千元來，是上訴人收的，綽號
「阿風（秋風）拿錢來時伊不在家，綽號「阿風（秋風）」者拿
走了五顆子彈等情甚詳。參酌上訴人自承：李坤造欲拿某物給薛
清章修理，伊曾跟隨薛清章前往等情，而上訴人嗣於電話中向蔡
鈞昌詢問李坤造之電話號碼，並討論薛清章交付手槍零件與李坤
造等相關事項；又上訴人亦曾與蔡鈞昌在電話中相互談論，出售
手槍價格、數量、交槍時間等相關事宜；另薛清章遭綽號「阿風
（秋風）」者質問何以僅交付三顆子彈，即撥打電話向上訴人求
證，上訴人於電話中答稱：「這樣沒錯，上面交代的，你就這樣
跟他說就對」等情，有相關通訊監察譯文附卷可稽。且上訴人等
售與李坤造之手槍、子彈經送內政部警政署刑事警察局鑑定結果
，認該手槍係玩具手槍換裝金屬槍管及滑套改造而成，惟因欠缺
扳機而無殺傷力，另十四顆子彈則具有殺傷力，有該局刑鑑字第
0920234574號槍彈鑑定書附卷可證。堪認上訴人與薛清章、蔡鈞
昌就如原判決事實欄所載之犯行，彼此間互有犯意聯絡及行為分
擔為共同正犯。上訴人否認辯解各情，無非係屬事後卸責之詞，
不足採信等情，予以綜合判斷。因而撤銷第一審關於上訴人部分
之判決，改判論處上訴人共同連續販賣可發射子彈，具有殺傷力
之改造手槍，未遂罪刑，已於判決內說明其所憑之證據及其認定
之理由，從形式上觀察，並無違背法令之情形。按供述證據前後
，雖稍有參差或互相矛盾，事實審法院非不可本於經驗法則斟酌
其他證據作合理之比較定其取捨，從而供述證據之一部認為真實
者予以採取，亦非證據法則所不許。又證據之取捨與證據之證明
力如何，均屬事實審法院得自由裁量、判斷之職權；苟其此項裁
量、判斷，並不悖乎通常一般之人日常生活經驗之定則或論理法
則，又於判決內論其何以作此判斷之心證理由者，即不得任意
指摘其為違法，而據為提起第三審上訴之合法理由。原判決綜合
上述各項證據資料，據以認定上訴人有如原判決事實欄所載之犯
行，乃其採證認事調查職權之合法行使，不容任意指為違法。上
訴意旨援引蔡鈞昌相關之供述內容等，任意指摘原判決認定上訴
人就販賣子彈部分，與蔡鈞昌間互有犯意聯絡及行為分擔，係屬
不當云云，並非有據。縱認原判決對上情之論述說明未臻詳細而
有微疵，然於判決之結果並無影響，依刑事訴訟法第三百八十條
規定，仍不得據為合法之第三審上訴理由。上訴人徒憑己意或就
原判決已有說明之事項，或就原審判斷證據證明力之合法職權行
使，漫指其違法，重為單純事實上之爭執，難謂係適法上訴第三
審之理由，其上訴違背法律上之程式，應予駁回。
據上論結，應依刑事訴訟法第三百九十五條前段，判決如主文。
中    華    民    國  九十八  年    六    月    四    日
                      最高法院刑事第一庭
                          審判長法官  董  明  霈
                                法官  林  茂  雄
                                法官  張  祺  祥
                                法官  宋      祺
                                法官  陳  祐  治
      本件正本證明與原本無異
                                      書  記  官
中    華    民    國  九十八  年    六    月   十一   日
                                                Ａ


司法院資訊處製作；財團法人民間司法改革基金會備份。
